【裁判字號】    98,聲,436
【裁判日期】    980527
【裁判案由】    返還提存物
【裁判全文】
臺灣桃園地方法院民事裁定               98年度聲字第436號
聲  請  人  華福水電工程有限公司
法定代理人  乙○○
代  理  人  甲○○
相  對  人  丙○○
上列當事人間聲請返還提存物事件，本院裁定如下：
    主  文
本院九十六年存字第三八二三號提存事件聲請人所提存之擔保金
新台幣壹拾陸萬陸仟元，准予返還。
    理  由
一、按訴訟終結後，供擔保人證明已定20日以上之期間，催告受
    擔保利益人行使權利而未行使，或法院依供擔保人之聲請，
    通知受擔保利益人於一定期間內行使權利並向法院為行使權
    利之證明而未證明者，法院應依供擔保人之聲請，以裁定命
    返還其提存物，民事訴訟法第104 條第1 項第3 款定有明文
    ；另依同法第106 條，前開規定於其他依法令供訴訟上之擔
    保者準用之。前開所謂之「訴訟終結」，應從廣義解釋，包
    括執行程序在內，如債權人確已聲請撤回假扣押執行之聲請
    ，復定20日以上之期間催告受擔保利益人行使權利而未行使
    者，應認已構成上開訴訟終結之要件，債權人自得聲請返還
    其因聲請假扣押而提供之擔保金。
二、聲請意旨略以：聲請人與相對人間假扣押事件，聲請人前依
    本院96年度裁全字第4728號假扣押裁定為擔保假扣押執行，
    曾提供共計新台幣16,600元為擔保金，經本院96年度存字第
    3823號提存事件准予提存後，聲請本院以96年度執全字第29
    15號假扣押強制執行在案。茲因聲請人已撤銷上開假扣押裁
    定，且已撤回上開假扣押強制執行程序，聲請人並聲請本院
    以97年度聲字第1804號發函通知相對人行使權利而未行使，
    爰聲請返還提存物等語，並提出本院96年度全聲字第499 號
    民事裁定暨確定證明書、97年度聲字第1804號通知行使權利
    函（以上皆為影本）各1 份為證。
三、經查，聲請人主張之前揭事實，經本院依職權調閱本院96年
    度裁全字第4728號、96年度存字第3823號、96年度全聲字第
    499 號、97年度聲字第1804號等卷宗核閱屬實。另聲請人亦
    於96年12月11日將上開假扣押強制執行程序撤回。又相對人
    迄今並未對聲請人行使權利之事實，有台北地方法院98年4
    月21日北院隆文人字第0980002837號函1 紙及本院民事紀錄
    科查詢簡答表2 紙在卷可憑。揆諸前揭說明，聲請人聲請返
    還提存物，核與民事訴訟法第104 條第1 項第3 款規定相符
    ，洵屬有據，應予准許。
四、依民事訴訟法第106 條、第104 條第3 款之規定，裁定如主
    文。
中    華    民    國    98    年    5     月    27    日
                  民事第一庭    法  官  林哲賢
以上正本係依照原本作成
如對本裁定抗告須於裁定送達後10日內向本院提出抗告狀，並應
繳納抗告裁判費新台幣1,000 元。
中    華    民    國    98    年    5     月    27    日
                                書記官  陳佳彬


司法院資訊處製作；財團法人民間司法改革基金會備份。
